臺灣臺北地方法院民事裁定
110年度司字第143號
聲  請  人  財政部臺北國稅局

法定代理人  宋秀玲  



上列聲請人為相對人互動網數位科技股份有限公司聲請選派清算
人事件，本院裁定如下：
    主  文
聲請駁回。
聲請費用新臺幣壹仟元由聲請人負擔。
    理  由
一、聲請意旨略以：相對人互動網數位科技股份有限公司（下稱
    互動網公司）前經臺北市商業處以民國108年11月22日北市
    商二字第10832346100號函命令解散，相對人互動網公司章
    程並無規定清算人，董事會亦未選有清算人，又全體董事均
    已無法行使職權，而不能依公司法第322條規定定清算人。
    伊為職司稅捐稽徵之公務機關，須對相對人互動網公司合法
    送達營利事業所得稅滯報通知書，為利害關係人，爰依公司
    法第322條第2項規定聲請為相對人互動網公司選派清算人等
    語。
二、按解散之公司，除因合併、破產而解散者外，應行清算，公司法第24條定有明文。次按股份有限公司之清算，以董事為清算人，但本法或章程另有規定或股東會另選清算人時，不在此限，不能依前項之規定定清算人時，法院得因利害關係人之聲請，選派清算人，公司法第322條亦有明文。而按選派清算人應給付報酬，並由公司負擔，非訟事件法第20條及前項以外之費用，聲請人未預納者，法院得拒絕其聲請，非訟事件法第177條準用同法第174條、第26條第2項分別定有明文。準此，利害關係人依公司法第322條第2項規定聲請選派清算人時，法院如認利害關係人即聲請人有預納清算人報酬之必要，應得依非訟事件法第26條第2項規定命聲請人預納，並於聲請人不預納時，拒絕其聲請。
三、經查：
  ㈠相對人互動網公司前經臺北市商業處於108年11月22日命令解
    散，其全體董事為訴外人張凱傑、楊忠銘、林劍鴻、泓騰投
    資股份有限公司、磐雲智能股份有限公司，其中張凱傑、楊
    忠銘經本院以107年度訴字第2038號民事確定判決認定與相
    對人互動網公司之董事委任關係自107年6月5日起不存在，
    而林劍鴻、泓騰投資股份有限公司、磐雲智能股份有限公司
    亦經本院以107年度訴字3609號民事確定判決認定與相對人
    互動網公司之董事委任關係自106年12月28日起不存在，此
    有臺北市商業處108年11月22日北市商二字第10832346100號
    函、經濟部商工登記公示資料查詢服務、相對人互動網公司
    章程、106年股東臨時會議事錄、公司變更登記表、本院107
    年度訴字第2038號民事判決、107年度訴字3609號民事判決
    書等件在卷可稽（見本院卷第19至30頁、第43至49頁），堪
    認聲請人主張相對人互動網公司現無法依公司法第322條第1
    項規定定清算人等節非虛。次查，聲請人主張為稅捐機關，
    為相對人互動網公司利害關係人等語，並據聲請人提出滯報
    通知書為證（見本院卷第17之1至17之3頁），亦堪憑採。
  ㈡惟查，相對人互動網公司現名下僅有出廠逾20年之車輛乙輛
    ，無其他財產等節，此有相對人互動網公司全國財產稅總歸
    戶財產查詢清單、109年度各類所得資料清單等件附卷可查
    （見本院卷第35至37頁），足認相對人互動網公司已無財產
    給付清算人報酬，應有由聲請人預納清算人報酬之必要。又
    本院於110年10月29日通知聲請人陳報相對人互動網公司有
    無其他可供即時換價之財產，並通知聲請人陳報有無意願預
    納清算人報酬費用，聲請人表示：相對人互動網公司無其他
    財產，聲請人無預算可供墊付清算人報酬等語，此有聲請人
    110年11月12日財北國稅中正營所字第1100258546號函在卷
    可佐（見本院卷第63頁），則聲請人既已向本院表明無法預
    納清算人報酬，揆諸前開說明，本院自得拒絕其聲請，故本
    件聲請尚難准許，應予駁回。
 四、依非訟事件法第21條第2項、第24條第1項，民事訴訟法第9
     5條、第78條，裁定如主文。
中　　華　　民　　國　　110 　年　　11　　月　　30　　日
                  民事第八庭  法　官　邱于真
以上正本係照原本作成。
如不服本裁定應於送達後10日內向本院提出抗告狀，並繳納抗告
費新臺幣1,000元。
中　　華　　民　　國　　110 　年　　11　　月　　30　　日
                              書記官  邱美嫆